臺灣臺中地方法院民事裁定
             110年度司繼字第3816號
聲  請  人  第一金融資產管理股份有限公司

法定代理人  施志調  
代  理  人  林雅婷  
受  選任人  蔡宗隆律師
上列聲請人聲請為被繼承人陳清河選任遺產管理人事件，本院裁
定如下：
    主      文
選任蔡宗隆律師為被繼承人陳清河之遺產管理人。
准對被繼承人陳清河之大陸地區以外繼承人為承認繼承之公示催
告。
被繼承人陳清河之大陸地區以外繼承人，應自前項公示催告最後
揭示於法院公告處、資訊網路及其他適當處所之日起，壹年內承
認繼承。上述期限屆滿，無繼承人承認繼承時，被繼承人陳清河
之遺產，於清償債權並交付遺贈物後，如有賸餘即歸屬國庫。
聲請程序費用由被繼承人陳清河之遺產負擔。
    理      由
一、按繼承開始時，繼承人之有無不明，而無親屬會議或親屬會
    議未於1個月內選定遺產管理人者，利害關係人或檢察官得
    聲請法院選任遺產管理人，並由法院依公示催告程序，定6
    個月以上之期限，公告繼承人，命其於期限內承認繼承，民
    法第1177條、第1178條規定甚明。
二、本件聲請意旨略以：被繼承人陳清河（男、民國00年0月00
    日生、身分證統一編號：Z000000000號、生前最後住所：臺
    中市○○區○○路000號）於109年10月10日死亡，且其繼承人等
    均已拋棄繼承，是否仍有應繼承之人不明，而其親屬會議亦
    未於法定期間內選定遺產管理人，致聲請人對被繼承人之財
    產無法行使權利，爰基於利害關係人地位，依法聲請為被繼
    承人選任遺產管理人等語，並提出債權憑證、戶籍謄本、本
    院家事法庭函、公告、繼承系統表、全國財產稅總歸戶財產
    查詢清單等為證。
三、查聲請人主張其為被繼承人之債權人，且被繼承人死亡後其
    所有繼承人均已拋棄繼承，是否仍有應繼承之人不明，而其
    親屬會議未於法定期間內選定遺產管理人等事實，此有聲請
    人提出前揭書證在卷可證，復經本院依職權調取110年度司
    繼字第59號卷宗核閱無訛，堪信為真實，從而聲請人聲請選
    任被繼承人之遺產管理人，揆諸前揭法條規定，為有理由，
    應予准許。經本院函請社團法人臺中律師公會推薦有意願擔
    任本件遺產管理人之人選，有蔡宗隆律師同意願擔任本件遺
    產管理人，此有家事陳報狀在卷可參。茲審酌蔡宗隆為執業
    律師，非但具有專業知識及能力，且與被繼承人所遺遺產間
    無利害關係，若由其擔任本事件之遺產管理人，定能秉持其
    專業倫理擔當此具公益性質之職務，並順利達成管理保存及
    清算遺產之任務。執此，本院認為由蔡宗隆律師擔任被繼承
    人之遺產管理人，應屬妥適，爰選任之。
四、依家事事件法第127條第4項規定，裁定如主文。
中　　華　　民　　國　 111　　年　　1 　　月　　7 　　日
                  家事法庭  司法事務官　沈珮純
以上正本係照原本作成。
如不服本件裁定，得於裁定書送達之翌日起10日內，以書狀敘述
理由，向本庭提起抗告，並應繳納抗告費新臺幣1,000元。  
中　　華　　民　　國　 111　　年　　1 　　月　　7 　　日
                                書記官　張琳紫